BLANCA NUBIA CUMBAL IMBACUAN

PROFESIÓN Trabajadora Social

DIRECCIÓN Barrio los fundadores- Cuaspud- Carlosama

TELÉFONO CEL. 3206361135

CORREO ELECTRONICO kurizisa@gmail.com

PERFIL PROFESIONAL

Trabajadora Social, con experiencia en acompañamiento a niños, jóvenes y adolescentes bajo protección; acompañamiento y orientación Psicosocial a población, víctima del conflicto armado, vulnerable, construcción de planes integrales de atención, articulación con entidades públicas nacionales y distritales, realización de talleres con comunidad, seguimiento a vinculación laboral y elaboración de informes de gestión. Caracterizada por tener capacidad de análisis, iniciativa, planeación y orientación a resultados.

FORMACIÓN ACADÉMICA

Universitarios: TRABAJADORA SOCIAL

Universidad Nacional de Colombia - Sede Bogotá

Año de Inicio: primer semestre de 2004

Año de finalización: segundo semestre de 2010

Estudios Secundarios: BACHILLER ACADEMICO

Institución Educativa Camilo Torres.

Cuaspud- Nariño 1997- 2003

OTROS CURSOS

- Mecanismos de Justicia Transicional y Protección de los Derechos de la Victimas en el acceso a la Justicia. Escuela Superior de la Administración Pública-ESAP. Duración 100 horas. 9 de noviembre al 11 de diciembre del 2020.
- Diplomado Paz, Convivencia y Cultura de la Legalidad. Escuela Superior de la Administración Pública-ESAP. Duración 80 horas. 5 de agosto al 8 de septiembre de 2020.

- El Derecho de las Mujeres a una Vida Libre de Violencias-2019-I. DEPARTAMENTO ADMINISTRATIVO DEL SERVICIO CIVIL DISTRITAL. Duración 40 horas. Julio de 2019.
- Diplomado Acción Ca Paz. Escuela Superior de la Administración Pública- ESAP.
 Intensidad horaria 120 horas. 03 de octubre al 22 de diciembre de 2017.
- Taller de competencias trasversales: Proyecto de vida, comunicación, manejo del conflicto y habilidades de negociación, trabajo en equipo y toma de decisiones. Educación Futuro y compensar. Duración de 40 horas. Del 6 al 10 de marzo de 2017.
- IV Simposio Internacional atención psicosocial a víctimas del conflicto armado: formación y práctica basada en la evidencia. Universidad Católica de Colombia. Del 22 al 24 de octubre de 2015.
- Capacitación como referente institucional en: salud sexual y reproductiva.
 Derechos sexuales y reproductivos con énfasis en la sentencia C355 de mayo 10 del 2006. Con intensidad de 8 horas. Fundación Oriéntame. 07 de julio de 2015.
- Seminario Taller: Formulación de Proyectos a través de la Metodología General de Formulación y Sistema General de Regalías (SGR). Departamento Nacional de Planeación (DNP) y la Organización Internacional para las Migraciones (OIM). Agosto de 2013.
- Diplomado: "Cátedra de Asuntos Étnicos, por una Bogotá Humana y Multiétnica", con una intensidad horaria de cien (100) horas. Secretaria Distrital de Gobierno de la Alcaldía Mayor de Bogotá D.C., – Universidad Distrital Francisco José de Caldas. Bogotá D.C., Mayo – junio de 2013.
- Seminario Taller: "Perfilación de conducta criminales". Fiscalía General de la Nación, secretaria Distrital de Gobierno y Policía Metropolitana de Bogotá-SIJIN. Intensidad 5 horas. Mayo 2013.

EXPERIENCIA LABORAL

- Desarrollar actividades como Gestora de Caso, en hogar de paso de Aldeas Infantiles de la ciudad de Ipiales. 01 septiembre de 2022 a 30 de septiembre de 2023.
- Implementar los procedimientos Instructivos, lineamientos, protocolos, guías, formatos y anexos técnicos establecidos por la SDIS. 22 de diciembre de 2021 a 22 de junio de 2022.
- Cumplir a cabalidad con las actividades afines al perfil profesional y/o técnico conforme a lo establecido por los lineamientos distritales, estándares institucionales y portafolio de servicios, con criterios de veracidad, calidad, oportunidad y pertinencia según parámetros descritos para los componentes del escenario, espacio y/o Proyectos especiales, cuando sean requeridos y/o

- asignados en el contrato vigente entre la Sub-Red sur Occidente y la Secretaría Distrital de Salud. Dar cumplimiento a las actividades y metas periódicas designadas en el plan de acción, con base en las fichas técnicas y lineamientos definidos por la SDS. 18 de mayo de 2021 a 31 de octubre de 2021.
- Realizar las actividades de valoración, tasación, otorgamiento y seguimiento de medidas de Ayuda Humanitaria Inmediata para víctimas del conflicto armado, desde el Centro Local de Atención a Víctimas asignado, en cumplimiento de las metas establecidas en el Plan de Desarrollo de la Bogotá Mejor para Todos. 2 de agosto_de 2018 a 31 de diciembre de 2020.
- Prestar servicios profesionales para apoyar a la Alta Consejería para los Derechos de las víctimas, la Paz y la Reconciliación de la secretaria general de la Alcaldía Mayor de Bogotá D.C, en la entrega de ayuda Humanitaria Inmediata y/o de Transición a las víctimas del conflicto armado interno residentes en Bogotá, en el Centro Local de Atención a víctimas o Punto de Atención que le sea asignado.12 de enero de 2018 al 31 de julio de 2018.
- Prestar servicios profesionales para apoyar a la Alta Consejería para los Derechos de las víctimas, la Paz y la Reconciliación de la Secretaria General de la Alcaldía Mayor de Bogotá D.C, en la entrega de ayuda Humanitaria Inmediata y de Transición a las víctimas del conflicto armado interno residentes en Bogotá, en el "Centro Local de Atención a víctimas" de la localidad de Engativá. 28 de septiembre de 2017 a 27 de diciembre de 2017.
- Prestar con autonomía técnica y administrativa los servicios profesionales para apoyar la implementación del Modelo de Cierre de Brechas dirigido a la población víctima del conflicto armado en las Agencias de Gestión y colocación de las cajas de compensación y de los Centros de empleo de los entes territoriales, asignados. 08 de mayo 30 de septiembre de 2017.
- Prestar los servicios profesionales en el equipo técnico multidisciplinario de expertos establecido en el marco del mecanismo abreviado y excepcional de consulta previa de las medidas normativas y/o administrativas derivadas de la fase de implementación del acuerdo de la habana, suscrito entre el Gobierno Nacional y la FARC-EP, que se desarrolla en el marco de la MPC. Organización indígena de la Amazonia Colombiana. 29 de marzo a 28 de abril de 2017
- Responsable de, apoyar a la Alta Consejería para los Derechos de las Victimas la Paz y la Reconciliación de la Secretaria General de la Alcaldía Mayor de Bogotá en la orientación social de las víctimas del conflicto armado Residentes en Bogotá, en los Centros de Atención a Víctimas que le sea asignado por el supervisor.15 de noviembre a 31 de diciembre de 2016.
- Responsable de: Prestar servicios profesionales en la "Unidad Móvil Dignificar" de la Alta Consejería para los derechos de las Victimas, la Paz y la Reconciliación, que le sea asignada, para la asistencia y atención social de las víctimas del conflicto armado interno que lleguen a Bogotá D.C. 20 abril a 3 septiembre de 2016.
- Prestar servicios profesionales a la Dirección de Asuntos Étnicos, en los proyectos, estrategias y acciones que se desarrollen con los indígenas pertenecientes a los pueblos que habitan en Bogotá con el fin de facilitar la ruta de acceso a los

derechos de esta población en el distrito capital. 17 septiembre de 2015 a 16 febrero 2016

- Prestar servicios profesionales en la "Unidad Móvil Dignificar" de la Alta Consejería para los derechos de las Victimas, la Paz y la Reconciliación, que le sea asignada, para la asistencia y atención social de las víctimas del conflicto armado interno que lleguen a Bogotá D.C. Secretaria General de la Alcaldía Mayor de Bogotá D.C. 4 de marzo a 30 de septiembre de 2015.
- Prestar servicios profesionales en Trabajo Social, a la Alta Consejería para los Derechos de la Victimas, la Paz y la Reconciliación, de la Secretaria General de la Alcaldía Mayor de Bogotá D.C, en la Unidades Móviles para generar entrados Psicosociales y diferenciales en las Localidades donde se establezcan las Víctimas del conflicto armado, para lograr su inserción Social, activación de redes y acceso a derechos. 20 enero 2014 a 01 de febrero 2015
- Prestar servicios profesionales a la Dirección de Seguridad en la gestión y articulación interinstitucional, para el desarrollo de acciones de prevención y atención en materia de Seguridad y Convivencia con énfasis en la Integración Regional. Bogotá. 03 abril a 02 de agosto de 2013.
- Prestar servicios profesionales a la Dirección de Seguridad en la gestión y articulación interinstitucional, para el desarrollo de acciones de prevención y atención en materia de Seguridad y Convivencia con énfasis en la Integración Regional. Bogotá. 02 de octubre de 2012 a 01 de abril de 2013.
- Prestar servicios profesionales en el seguimiento y cumplimiento al plan de acción de Seguridad Paz y Convivencia, suscrito entre el Distrito Capital, la Secretaria Distrital de Gobierno y el Departamento de Cundinamarca y sus Municipios, en el marco del Proyecto 600 "Diseño Participativo del Programa de desarrollo y Paz en la Región Capital" Bogotá. 09 de marzo 2012 a 08 de septiembre de 2012.
- Prestar servicios profesionales en la preparación de propuestas participativas con enfoque diferencial de las comunidades indígenas en las actividades del Centro de Memoria Paz y Reconciliación. 30 diciembre de 2011 a 26 febrero del 2012
- Prestar servicios profesionales en el seguimiento y cumplimiento al plan acción de Seguridad Paz y Convivencia, suscrito entre el Distrito Capital, Secretaria Distrital de Gobierno y el Departamento de Cundinamarca y sus municipios, en el marco del proyecto 600 "Diseño participativo del programa de desarrollo y paz en la Región Capital". 28 de febrero a 27 de diciembre. 2011.

OTRAS EXPERIENCIAS

 Apoyo técnico en la construcción de la publicación "Seguridad, Paz y convivencia en la Región Capital lecciones aprendidas 2008-2011.

- Apoyo técnico en el proceso de formulación de la política Publica Indígena y plan de acciones afirmativas en el Distrito Capital. Instituto de la Participación y la Acción Comunal, dependencia de Gerencia de Etnias. 02 de agosto a 01 de septiembre de 2010.
- Unidad de apoyo en la promoción y defensa activa de derechos humanos en la localidad de Usme, Bogotá D.C., convenio 386, entre, La Corporación Observatorio Local de Derechos Humanos "OLDHU" y el Instituto Colombiano de Bienestar Familiar-Regional Bogotá, campo específico, "Seguimiento a Políticas Públicas de Primera Infancia y a unidades educativas". 2009.

REFERENCIAS LABORALES

BEATRIZ VANEGAS

Abogada

Telefono: 3162860506

ALBERTO MUNEVAR

Funcionario: Servicio Publico de empleo.

Telefono: 3108119524

EDGAR ARDILA AMAYA

Ex–subsecretario de Asuntos par la Convivencia y Seguridad Ciudadana.

Secretaria Distrital de Gobierno

Telefono: 3387000- 3387100- 3386880

LILIANA CASTILLO

Ex-coordinadora del Centro Local de Atención a Víctimas del Conflicto armado- Rafael Uribe Uribe.

Secretaria General- Alcaldía Mayor

Teléfono: 3123079471

REFERENCIAS PERSONALES

FLOR DEL CARMEN CUMBAL I.

Auxiliar de Bacteriologia Celular: 3152960435-

PATRICIA GOMEZ

Trabajadora Social. Cel: 3124205025

MARIA DEL PILAR LINARES H.

Trabajadora Social, egresada de la Universidad Nacional de Colombia

Telefono: 3213459493

BLANCA NBIA CUMBAL IMBACUAN
C.C. No. 27229323 de Cuaspud - Nariño
TRABAJADORA SOCIAL